【裁判字號】    98,毒抗,59
【裁判日期】    980511
【裁判案由】    聲請觀察勒戒
【裁判全文】
臺灣高等法院高雄分院刑事裁定          98年度毒抗字第59號
抗告人即
被    告    甲○○
上列抗告人因違反毒品危害防制條例案件，經檢察官聲請送觀察
勒戒，不服臺灣屏東地方法院中華民國98年4 月13日裁定（98年
度毒聲字第82號），提起抗告，本院裁定如下：
    主  文
抗告駁回。
    理  由
一、本件抗告意旨略以：抗告人即被告甲○○（下稱抗告人）願
    接受美沙冬替代療法；如強制抗告人入戒治處所觀察、勒戒
    ，對抗告人本身、家庭及事業均有鉅大之影響，實無必要。
    原裁定法院以抗告人施用毒品為由，裁定抗告人入戒治處所
    ，考慮顯有不週，應予撤銷云云。
二、按犯毒品危害防制條例第10條之罪者，檢察官應聲請法院裁
    定，令被告入勒戒處所觀察、勒戒，其期間不得逾2 月，同
    條例第20條第1 項定有明文。
三、經查：本件抗告人於民國97年12月8 日凌晨1 時40分許，在
    屏東縣萬丹鄉○○村○○路232 號前，因行跡可疑，為警盤
    查，並於當日凌晨2 時15分採其尿液送驗，結果呈嗎啡及甲
    基安非他命陽性反應等事實，有調查筆錄、勘察採證同意書
    、屏東縣政府警察局屏東分局毒品案件涉嫌人尿液採證編號
    姓名對照表及台灣檢驗科技股份有限公司濫用藥物尿液檢驗
    報告各1 份附卷可稽。而上開檢驗，其初步檢驗採酵素免疫
    分析法（EIA） ，確認檢驗採氣相層析質譜儀法（GC/MS)，
    後者乃目前就藥物篩檢結果必須進一步確認時，最常採用之
    確認方法，在良好之操作條件之下，幾乎不會有偽陽性反應
    產生，其檢驗結果自堪採信。又毒品於尿液中排出之最長時
    限，受施用劑量、施用方式、個人體質及其代謝情況等因素
    影響，因個案而異，一般可檢出之最長時限，海洛因為施用
    後2 至4 天，甲基安非他命為施用後1 至5 天，亦經行政院
    衛生署管制藥品管理局91年9 月23日管檢字第109652號函示
    甚明。是本件抗告人既於97年12月8 日凌晨2 時15分經警採
    尿送驗，結果呈嗎啡及甲基安非他命陽性反應，足見其於採
    尿前4 至5 日內確曾施用海洛因及甲基安非他命無誤。本件
    事證明確，被告施用第一級毒品海洛因及第二級毒品甲基安
    非他命犯行，洵堪認定。從而，原審依檢察官聲請裁定被告
    令入勒戒處所觀察、勒戒，經核並無不合。抗告人抗告意旨
    ，僅以家庭及個人因素，請求免除送觀察、勒戒，於法無據
    。其抗告為無理由，應予駁回。
據上論結，應依刑事訴訟法第412 條，裁定如主文。
中    華    民    國    98    年    5     月    11    日
                  刑事第四庭  審判長  法  官  蕭權閔
                                      法  官  李嘉興
                                      法  官  吳進寶
以上正本證明與原本無異。
不得再抗告。
中    華    民    國    98    年    5     月    11    日
                                      書記官  林佳蓉


司法院資訊處製作；財團法人民間司法改革基金會備份。
